【裁判字號】    97,再易,12
【裁判日期】    970530
【裁判案由】    損害賠償
【裁判全文】
臺灣高等法院高雄分院民事判決          97年度再易字第12號
再審原告    創世紀工程顧問有限公司
                        之2
法定代理人  甲○○
                        之2
再審被告    高雄市政府工務局養護工程處
法定代理人  乙○○
上列當事人間請求損害賠償事件，再審原告對於民國97年4 月2
日本院96年度上字第213 號確定判決提起再審，本院判決如下：
    主      文
再審之訴駁回。
再審訴訟費用由再審原告負擔。
    事實及理由
一、再審原告主張：原確定判決有民事訴訟法第496 條第1 項第
    1 款規定之適用法規顯有錯誤之再審事由。因再審原告依與
    再審被告所訂工程委託設計、監造契約第9 條第2 款約定，
    須再審原告有未依法令擬設計及施工計畫案，因而設計錯誤
    或監造不當而浪費公帑，使再審被告生損害或造成國家賠償
    之責時，始負賠償責任。惟系爭搖椅並非由再審原告負責設
    計，且80年修訂之CNS12642號「兒童遊戲設備安全準則--設
    計與安裝」國家標準中，並無關於搖椅之檢驗標準，其第7.
    1.2 條中之規定標準應僅限於鞦韆，原確定判決比照適用本
    條認定再審原告未盡審查義務，即有違誤。又再審原告將再
    審被告所交付之系爭搖椅設計草圖納入設計圖說後，曾調查
    高雄市與系爭搖椅相同型式之搖椅，可謂已盡善良管理人之
    注意義務，並無過失可言，自無須負債務不履行之損害賠償
    責任。另原確定判決認再審原告應負30% 之責任，顯有過分
    加重再審原告之責任，其適用法規顯有錯誤云云。聲明求為
    判決：(一)本院96年度上字第213 號確定判決廢棄。(二)前開廢
    棄部分，再審被告在前訴程序之上訴駁回。(三)再審及前審訴
    訟費用由再審被告負擔。
二、再審被告則未據提出書狀作何聲明或陳述。
三、按民事訴訟法第496 條第1 項第1 款所謂適用法規顯有錯誤
    者，係指確定判決所適用之法規顯然不合於法律規定，或與
    司法院現尚有效及大法官會議之解釋，或本院尚有效之判例
    顯然違反者而言（最高法院60年台再字第170 號判例意旨參
    照）。本件再審原告所稱80年修訂之CNS12642號「兒童遊戲
    設備安全準則--設計與安裝」國家標準，並無關於搖椅之檢
    驗標準，其第7.1.2 條中之規定標準應僅限於鞦韆，原確定
    判決予以比照適用於系爭搖椅，其適用法規顯有錯誤乙節，
    原確定判決已就其適用之理由詳加說明，於理由欄記載甚明
    （見上開確定判決理由欄第五項(一)1.），核無適用法規顯有
    錯誤之情事；至於再審原告其餘所述各情，係屬原確定判決
    就事實證據所為取捨之認定，尚與法規之適用當否無關。是
    則再審原告主張原確定判決適用法規顯有錯誤之再審事由，
    ，自非實在，為無可取。從而，其執此提起本件再審之訴，
    為顯無理由，應予駁回，並不經言詞辯論為之。
四、據上論結，本件再審之訴為無理由，依民事訴訟法第502 條
    第2 項、第78條，判決如主文。
中    華    民    國    97    年    5     月    30    日
                            民事第一庭
                                審判長法官  黃金石
                                法      官  謝肅珍
                                法      官  林健彥
以上正本證明與原本無異。
本件不得上訴。
中    華    民    國    97    年    5     月    30    日
                                書  記  官  魏文常


司法院資訊處製作；財團法人民間司法改革基金會備份。
